臺灣臺北地方法院民事判決　　　　　　　94年度訴字第3628號
原　　　告　惠瑩實業股份有限公司
法定代理人　乙○○
訴訟代理人　簡維能律師
　　　　　　陳美華律師
　　　　　　楊政雄律師
被　　　告　暾豐有限公司
法定代理人　甲○○○
訴訟代理人　呂傳勝律師
上列當事人間請求給付貨款事件，本院於民國94年9月30日言詞
辯論終結，判決如下：
    主      文
原告之訴及假執行均駁回。
訴訟費用由原告負擔。
    事實及理由
一、按訴狀送達後，原告不得將原訴變更或追加他訴，但請求之
    基礎事實同一者及不甚礙被告之防禦及訴訟之終結者，不在
    此限，此觀民事訴訟法第255條第1項第2款、第7款規定自明
    。查，原告起訴時原聲明請求「被告應給付其新台幣2,318,
    720元，及自民國94年6月29日起算之法定遲延利息」（見本
    院卷第3頁），嗣於本院審理中，變更起訴聲明為「被告應
    給付其美金73,354元及加計自94年6月29日起算之法定遲延
    利息」（見本院卷第46頁），惟原告本件請求之基礎事實同
    一，且不甚礙被告之防禦及訴訟之終結，揆諸首揭規定，原
    告所為訴之變更，核無不合，應予准許，合先陳明。
二、原告主張：被告於94年2月17日向伊購買運動鞋22,200雙（
    下稱系爭運動鞋），而伊業已依約交貨，是被告應給付伊貨
    款美金73,354元。惟屢經催討，被告仍拒絕給付，爰依買賣
    契約之法律關係，提起本訴等情。並於本院聲明：(一)被告應
    給付原告美金73,354元，及加計自94年6月29日起算之法定
    遲延利息。(二)願供擔保請准宣告假執行。
三、被告則以：系爭運動鞋係伊向訴外人慧鴻貿易公司（下稱慧
    鴻公司）所購買，伊從未向原告購買系爭運動鞋等語，資為
    抗辯。並於本院聲明：(一)原告之訴及假執行聲請均駁回。(二)
    如受不利之判決，願供擔保請准宣告免為假執行。
四、本件應審究者為兩造間是否有買賣契約存在？茲論述如下：
(一)、按「稱買賣者，謂當事人約定一方移轉財產權於他方，他方
    支付價金之契約。當事人就標的物及其價金互相同意時，買
    賣契約即為成立。」民法第354條第1項、第2項分別定有明
    文。且，按當事人主張有利於己之事實者，就其事實有舉證
    之責任，民事訴訟法第277條前段亦有明文。準此可知，被
    告係否認曾與原告訂立買賣某號股份之契約，按照舉證責任
    分配之原則，自應由主張買賣契約存在之原告，就兩造間就
    系爭運動鞋訂立買賣契約之事實負舉證之責（最高法院28
    年上字第11號判例意旨參照）。
(二)、原告主張：被告向伊購買系爭運動鞋云云，固據提出訂單、
    存證信函為證（見本院卷第5至9頁）為證。但查：
  1.被告係向慧鴻公司購買系爭運動鞋乙節，有卷附海關出境載
    貨清單、出口及進口報關表、發票等件可憑（見本院卷第19
    至33頁），並為原告所不爭執，且觀諸該出境載貨清單內載
    「付貨人：公明慧鴻鞋廠；收貨人：慧鴻貿易公司」（見本
    院卷第20頁、第28頁、第30頁），另出口及進口報關表內，
    出口公司及進口公司均是記載「慧鴻貿易公司」（見本院卷
    第21至22頁、第26至27頁、第31至32頁），設若被告與慧鴻
    公司就系爭運動鞋並無買賣契約存在，則系爭運動鞋怎會由
    慧鴻公司於大陸工廠出貨，並經由該公司香港出貨運至目的
    地？且於交貨後，亦係由慧鴻公司開立發票予原告請款之理
    ？足證，系爭運動鞋買賣契約應是成立於被告與慧鴻公司甚
    明。
  2.雖原告提出訂單及存證信函為證（見本院卷第5至9頁）。惟
    ：
    (1)、觀諸系爭訂單前銜記載「工廠名稱：惠瑩實業有限公司
        （指原告）」，簽名欄亦記載「SELLER（工廠）惠瑩（
        指原告）黃勝裕」簽章，且該訂單內亦僅記載運動鞋之
        型號、顏色、規格大小、及雙數記載（見本院卷第5至6
        頁），足見該訂單僅係表明原告為生產系爭運動鞋之工
        廠，並已收受生產系爭運動鞋訂製之型號、顏色、規格
        及雙數而已，自難僅憑該訂單記載即可推定兩造間有買
        賣契約存在。
    (2)、另卷附存證信函雖載明「於2005 年2月17日敝公司給予
        惠瑩實業有限公司訂單000-0000ZRBN2312、ZFL-4011，
        13,000雙，單價美金4元4角整，FOB計美金57,200元整
        ，另000-0000ZRB N2313，9,200 雙，單價美金4元9角
        整，FOB計美金45,080元整，目前已全部出貨完成押匯
        」等情（見本院卷第7頁），惟此僅證明被告曾發訂單
        予原告，如前所述，該訂單僅係確認系爭運動鞋之型號
        、顏色、規格大小、及雙數，尚不足以證明兩造間成立
        買賣契約，況該存證信函收件人為「慧鴻貿易公司」，
        並非原告，故本院亦不得因該存證信函內載被告有發訂
        單予原告乙事，即可驟認兩造間有買賣契約存在。
  3.此外，原告亦無法舉證證明兩造間買賣契約存在，是原告主
    張：被告向伊購買系爭運動鞋云云，即無可取。
五、從而，原告依據買賣契約之法律關係，訴請被告應給付其美
    金73,354元，及加計自94年6月29日起算之法定遲延利息，
    為無理由，應予駁回。又原告之訴既經駁回，則其假執行之
    聲請即失所附麗，應併予駁回。
六、本件事證已臻明確，兩造其餘攻擊或防禦方法，經本院審酌
    後，認均與本件之結論無涉，茲不再一一論述，併予敘明。
七、據上論結，本件原告之訴為無理由，依民事訴訟法第78條，
    判決如主文。
中　　華　　民　　國　　94　　年　　9 　　月　　30　　日
                  民事第一庭    法　官　楊絮雲
以上正本係照原本作成
如對本判決上訴，須於判決送達後20日內向本院提出上訴狀
中　　華　　民　　國　　94　　年　　9 　　月　　30　　日
                    　　　　　　書記官　高秋芬
